臺灣臺中地方法院民事裁定
111年度中簡字第1418號
原      告  良京實業股份有限公司

法定代理人  平川秀一郎

訴訟代理人  林家宇  
被      告  宮永生  
上列當事人間請求返還借款事件，本院裁定如下：
    主      文
本件移送臺灣臺北地方法院。
    理      由
一、按當事人得以合意定第一審管轄法院。但以關於由一定法律
    關係而生之訴訟為限。前項合意，應以文書證之，民事訴訟
    法第24條亦定有明文。關於合意管轄有無排他性，固可分為
    排他的合意管轄與併存的合意管轄，惟當事人既已合意於法
    定管轄之外，另定合意管轄法院，解釋上應認有排除法定管
    轄之意，故除另以文書明示法定管轄法院仍有管轄權外，應
    解為排他的合意管轄。又訴訟全部或一部，法院認無管轄權
    者，依原告聲請或依職權以裁定移送於其管轄法院，同法第
    28條第1項亦有明定。
二、次按民法第297條第1項規定債權之讓與，非經讓與人或受讓
    人通知債務人，對於債務人不生效力。由該條文規定可知，
    債權讓與之契約，於債權人與受讓人間債權讓與之合意，即
    生效力，並不需經債務人之同意，然為保護債務人之利益，
    在未通知債務人之前，其讓與行為僅當事人間發生效力，對
    債務人不生效力。而債權讓與係以移轉特定債權為標的之契
    約，其受讓人固僅受讓債權，並非承受契約當事人之地位，
    惟對於債之同一性不生影響，因此附隨於原債權之抗辯權（
    即實體法上之抗辯，及訴訟法上之抗辯如合意管轄及仲裁契
    約之抗辯），亦不因債權之讓與而喪失，故該合意管轄約定
    自應拘束受讓人與債務人（最高法院87年度台抗字第630號
    裁定意旨參照）。經查，本件原告主張受讓訴外人臺東區中
    小企業銀行股份有限公司（下稱臺東企業銀行）對被告之借
    款債權，依原告所提出臺東企業銀行與被告所簽訂之授信約
    定書條款第22條約定，如因本契約涉訟時，雙方合意以臺北
    地方法院為第一審管轄法院(本院卷第17頁)，足見兩造業已
    合意就本件借款債權之爭議定臺灣臺北地方法院為第一審管
    轄法院，又本件非屬小額訴訟，復無其他文書足認法定管轄
    法院仍有管轄權，應認當事人間之前開約定屬排他性之合意
    管轄；此外，原告既受讓臺東企業銀行對被告之上開債權，
    自亦受前開合意管轄約定之拘束，揆諸前揭說明，原告即應
    向經合意之法院即臺灣臺北地方法院起訴，原告向本院起訴
    ，顯屬有誤，爰依職權將本件以裁定移轉由臺灣臺北地方法
    院管轄。
三、據上論結，依民事訴訟法第28條第1項，裁定如主文。
中　　華　　民　　國　　111 　年　　7　　月　　 18　　日
                  臺灣臺中地方法院臺中簡易庭
                              法　官　陳航代
以上為正本，係照原本作成。
如不服本裁定，應於送達後10日內，向本院提出抗告狀及表明抗
告理由，並繳納抗告費新臺幣1,000 元。
中　　華　　民　　國　 111　　年　　7 　　月　　18　　日
                              書記官  黃俞婷